【裁判字號】    91,訴,1750
【裁判日期】    920808
【裁判案由】    偽造文書等
【裁判全文】
臺灣板橋地方法院刑事判決                        九十一年度訴字第一七五號
    公  訴  人  臺灣板橋地方法院檢察署檢察官
    被      告  乙○○
右列被告因偽造文書等案件，經檢察官提起公訴（九十年度偵緝字第五七四號），本
院判決如左：
    主  文
乙○○無罪。
    理  由
一、公訴意旨略以：被告乙○○意圖為自己不法之所有，於民國八十八年八月五日十
    八時許，在台北縣土城市○○○路八號四樓之甲○○住處，竊取甲○○所有之花
    旗銀行信用卡（卡號0000000000000000號）、渣打銀行信用卡（卡號
    000000000000000號）、荷蘭銀行信用卡（卡號000000000000000號）三張。並另
    意圖為自己不所有，基於概括犯意，自八十八年八月六日起至八月十四日止，持
    上開所竊取之信用卡，前往台北市沙比亞特企業社、麥農服飾開發有限公司、統
    領百貨、數碼登國際有限公司假冒甲○○之名義，連續冒刷上開信用卡多次，而
    詐領財物，並在信用卡簽帳單上偽造甲○○之簽名用以表示其曾到該商店消費之
    證明，並將該偽造之簽帳單交付於上開冒刷之商店而行使，足以生損害於甲○○
    之利益，共計冒刷金額為新台幣三十二萬四千二百二十三元，因認被告乙○○涉
    犯刑法第三百二十條第一項之竊盜罪嫌、第二百十六條、第二百十條之行使偽造
    私文書罪嫌、第三百三十九條第一項之詐欺取財罪嫌。
二、按犯罪事實應依證據認定之，無證據不得推定其犯罪事實；又不能證明被告犯罪
    者，應諭知無罪之判決，刑事訴訟法第一百五十四條、第三百零一條第一項分別
    定有明文。本件公訴人認被告乙○○涉犯上開罪嫌，無非係以告訴人甲○○之指
    訴、信用卡月結帳單三紙、信用卡簽帳單五紙在卷，又被告當庭書寫告訴人甲○
    ○之姓名與簽帳單上之甲○○姓名有相似之處，又被告於偵訊筆錄上之簽名，經
    與被告於警訊中逮捕通知書之簽名比對，筆跡明顯不同，顯然被告於偵查中為脫
    卸罪責，而故意違反平常之書寫習慣，是被告於偵查中所書寫之甲○○姓名與帳
    單上甲○○之簽名不完全相同，亦是被告為脫卸罪責所為等情，為其論據。訊據
    被告堅決否認有何竊盜、偽造文書、詐欺取財犯行，辯稱：伊雖曾經去過告訴人
    甲○○住處找告訴人之弟弟，但伊並沒有竊取告訴人之信用卡，也沒有拿告訴人
    之信用卡盜刷，伊並無竊盜、偽造文書、詐欺取財犯行等語。經查：
（一）被告乙○○於偵查中雖坦承曾於八十八年八月五日前往土城市○○○路八號四
      樓找告訴人甲○○之弟弟吳宏展（參見台灣板橋地方法院檢察署八十九年度偵
      緝字第九六九號案卷第十五頁背面），惟告訴人甲○○並未目睹其所有之信用
      卡遭竊之情形，是尚難僅因被告乙○○曾前往該處，即認定其有竊取告訴人甲
      ○○信用卡之犯行。
（二）其次，經本院函請內政部警政署刑事警察局就被告乙○○於本院當庭書寫之「
      甲○○」筆跡、其於偵查中當庭書寫之「甲○○」筆跡及告訴人甲○○提出遭
      人冒簽之簽帳單影本鑑定是否為同一人所書寫，因簽帳單上「甲○○」簽名筆
      跡欠清晰，且無乙○○平日類同之筆跡可資比對，尚難認定，此有內政部警政
      署刑事警察局九十二年五月十三日刑鑑字第Ｚ○○○○○○○○○號函一件在
      卷可稽，縱然公訴人認被告乙○○於偵查中當庭書寫告訴人甲○○之姓名與簽
      帳單上之甲○○姓名有相似之處，又被告於偵訊筆錄上之簽名，經與被告於警
      訊中逮捕通知書之簽名比對，筆跡明顯不同，惟本院仍無從認定本件簽帳單上
      「甲○○」之簽名確為被告乙○○所書寫。
（三）至公訴人提出之信用卡月結帳單三紙、信用卡簽帳單影本五紙，僅能證明告訴
      人甲○○之信用卡確遭他人冒用盜刷，但簽帳單上之「甲○○」簽名無從認定
      係被告乙○○所為，自難以上開信用卡月結帳單三紙、信用卡簽帳單影本五紙
      作為不利被告之認定。
三、綜上所述，本件公訴人據以起訴被告乙○○犯罪之證據，於訴訟證明上，尚未至
    可認確為真實而無所懷疑之程度，自難遽採為被告乙○○犯罪之依據。此外，又
    查無他積極確切之證明足資證明，被告乙○○確有公訴人所指之竊盜、偽造文書
    之不法行為，不能證明被告乙○○犯罪，自應為無罪之諭知。
據上論斷，應依刑事訴訟法第三百零一條第一項前段，判決如主文。
本案經檢察官謝宗甫到庭執行職務。
中      華      民      國      九十二      年      八      月    八    日
                                  臺灣板橋地方法院刑事第三庭
                                          法  官  連 育 群
右正本證明與原本無異。
如不服本判決，應於判決送達後十日內，向本院提出上訴狀。
                                          書記官  蘇 宥 維
中      華      民      國      九十二      年      八      月    八    日


司法院資訊處製作；財團法人民間司法改革基金會備份。
